臺灣高等法院民事裁定
109年度抗字第623號
抗  告  人  倪金枝  
上列抗告人因與相對人倪金鳳間聲明異議事件，對於中華民國10
9年3月31日臺灣宜蘭地方法院108年度執事聲字第22號所為裁定
提起抗告，本院裁定如下： 
    主  文
抗告駁回。
抗告費用由抗告人負擔。
    理  由
一、抗告意旨略以：原裁定以抗告人未遵期就原法院司法事務官
    民國108年9月25日裁定處抗告人新臺幣3萬元怠金（下稱系
    爭怠金裁定）聲明異議，原法院司法事務官裁定駁回抗告人
    異議，於法並無不合為由，裁定駁回抗告人之異議。然郵差
    並未將訴訟文件張貼門口，抗告人聲明異議逾期之損失，非
    由其承擔。為此提起抗告，請求廢棄原裁定等語。
二、按送達不能依前二條規定為之者，得將文書寄存送達地之自
    治或警察機關，並作送達通知書兩份，一份黏貼於應受送達
    人住居所、事務所、營業所或其就業處所門首，另一份置於
    該送達處所信箱或其他適當位置，以為送達。寄存送達，自
    寄存之日起，經10日發生效力，民事訴訟法第138條第1、2
    項定有明文。又民事訴訟法第138條所規定之寄存送達，係
    以將文書寄存送達地之自治或警察機關，並作送達通知書，
    黏貼於應受送達人住居所、事務所或營業所門首時，為送達
    之時；應受送達人究於何時前往領取應受送達之文書，或並
    未前往領取，於送達之效力均無影響（最高法院 106年台抗
    字第1127號民事裁定意旨參照）。
三、查：
　㈠系爭怠金裁定已於108年10月4日，因未獲會晤抗告人亦無受
    領文書之同居人或受僱人，寄存於抗告人住所地宜蘭縣○○鄉
    ○○○路000巷00號（下稱系爭住所）所在之宜蘭縣政府警察局
    羅東分局二結派出所（下稱二結派出所）等情，有送達證書
    在卷可憑（見原法院108年司執聲字第606號卷第7頁、本院
    卷第39頁），依前揭說明，前揭寄存送達依法於108年10月1
    4日生送達效力。
　㈡抗告人雖抗辯系爭怠金裁定之送達未經郵差張貼門口云云，
    惟系爭怠金裁定經郵差依規定投遞2次均不在，於108年10月
    4日由羅東投遞股郵差以公件送至二結派出所，並做成送達
    證書兩份，一份黏貼於系爭住所門首，另一份置於系爭住所
    信箱，抗告人已於108年10月29日親自領取等情，有本院公
    務電話紀錄表、二結派出所108年10月受理訴訟文書寄存登
    記簿可按（見本院卷第41-59頁），足見系爭怠金裁定確已
    經郵務人員依民事訴訟法第138條第1項規定，於108年10月4
    日為合法之寄存送達，抗告人雖遲於108年10月29日具領，
    仍不影響系爭怠金裁定已於108年10月14日生送達效力，則
    抗告人於108年11月4日始向原法院聲明異議（見上開606號
    卷第9頁），確已逾法定期間，其聲明異議顯不合法，是抗
    告前揭所辯，不足為採。
  ㈢從而，原裁定駁回抗告人之聲明異議，於法亦無違誤，抗告
    意旨指摘原裁定不當，求予廢棄，為無理由，應予駁回。
四、據上論結，本件抗告為無理由，爰裁定如主文。
中　　華　　民　　國　　109 　年　　5 　　月　　27　　日
                    民事第二十庭 
                        審判長法　官  陳雅玲
　　　　　　　　　　　  　　　法　官  馬傲霜
　　　　　　　　　　　  　　　法　官  林玉蕙
正本係照原本作成。
本裁定除以適用法規顯有錯誤為理由外，不得再抗告。如提起再
抗告，應於收受送達後10日內委任律師為代理人向本院提出再抗
告狀。並繳納再抗告費新臺幣１千元。
中　　華　　民　　國　　109 　年　　5 　　月　　27　　日
                              書記官  鄭淑昀